臺灣板橋地方法院刑事判決　　　　　　　94年度訴字第1341號
公　訴　人　臺灣板橋地方法院檢察署檢察官
被　　　告　甲○○
上列被告因違反毒品危害防制條例案件，經檢察官提起公訴（94
年度毒偵字第2240號、94年度毒偵字第2664號）暨移送併案審理
（臺灣基隆地方法院檢察署94年度毒偵字第1894號、94年度毒偵
字第1938號、94年度毒偵字第2045號、94年度毒偵字第2215號、
94年度毒偵字第2427號、臺灣板橋地方法院檢察署94年度核退偵
字第701 號），本院受理後被告為有罪之陳述，經合議庭裁定由
受命法官獨任進行簡式審判程序，判決如下：
    主  文
甲○○連續施用第一級毒品，累犯，處有期徒刑壹年陸月。扣案
之第一級毒品共淨重零點肆陸公克、內有無法析離之微量第一級
毒品海洛因殘渣之塑膠袋壹個，均沒收銷燬；注射針筒拾玖支、
橡皮管壹條、眼鏡盒壹個，均沒收。
    事  實
一、甲○○前於民國87、88年間因施用毒品案件，經臺灣基隆地
    方法院先後二次裁定送勒戒處所觀察、勒戒後，均認無繼續
    施用毒品之傾向，經臺灣基隆地方法院檢察署檢察官於87年
    10月6 日以87年度偵字第4292號、88年10月13日以88年度毒
    偵字第573 號為不起訴處分確定。又於88年間再因違反毒品
    危害防制條例案件，經臺灣基隆地方法院裁定令入戒治處所
    施以強制戒治，並以同院88年度易字第670 號就施用第二級
    毒品部分判處有期徒刑四月，就持有第一級毒品部分判處有
    期徒刑三月，應執行有期徒刑六月，強制戒治部分則於89年
    6 月1 日停止戒治付保護管束，詎又於89年間即再犯施用毒
    品罪，除經臺灣基隆地方法院以89年度訴字第816 號分別就
    施用第一級毒品、施用第二級毒品部分各判處有期徒刑七月
    、五月，應執行有期徒刑十月外，並撤銷上述停止戒治，再
    令入戒治處所施以強制戒治，迄至90年4 月22日強制戒治執
    行完畢，而前開兩案各應執行有期徒刑六月、十月部分，經
    合併執行，於91年8 月11日因縮短刑期執行完畢出監。猶不
    知悔改，復基於施用第一級毒品海洛因之概括犯意，自94年
    1 月19日起至94年9 月6 日下午3 時許止，在基隆市○○○
    路14巷15號、臺北縣樹林市○○街8 號等住居處，以注射針
    筒注入體內之方式連續施用第一級毒品海洛因多次，期間約
    四天施用一次。嗣先後於(一)94年1 月20日晚上8 時50分許，
    在臺北縣樹林市○○街8 號住處為警查獲，並扣得其所有供
    己施用第一級毒品海洛因所用之注射針筒五支；(二)94年5 月
    8 日下午4 時許，在臺北縣樹林市○○街8 號住處為警查獲
    ，並扣得其所有內有無法析離之微量第一級毒品海洛因殘渣
    之塑膠袋一個、注射針筒二支；(三)94年6 月8 日晚上8 時30
    分許，在基隆市○○街57巷33之1 號為警查獲，並扣得其所
    有供己施用第一級毒品海洛因所用之注射針筒三支；(四)94年
    7 月12日上午11時許，在基隆市○○街57巷33之1 號為警查
    獲，並扣得其所有供己施用之第一級毒品海洛因淨重0.05公
    克、注射針筒二支、橡皮管一條、眼鏡盒一個；(五)94年7 月
    27日上午9 時30分許，在基隆市○○路28巷口處為警查獲，
    並扣得其所有供己施用之第一級毒品海洛因淨重0.18公克、
    注射針筒一支；(六)94年8 月15日下午3 時10分許，在基隆市
    ○○街與光二路交岔路口處為警查獲，並扣得其所有供己施
    用之第一級毒品海洛因淨重0.22公克、注射針筒一支；(七)94
    年9 月6 日上午11時許，在基隆市○○路與仁五路交岔路口
    處為警查獲，並扣得其所有供己施用之第一級毒品海洛因淨
    重0.01公克、注射針筒五支。
二、案經臺北市政府警察局大安分局、臺北縣政府警察局樹林分
    局報請臺灣板橋地方法院檢察署檢察官偵查起訴暨移送併案
    審理，經本院合議庭裁定以簡式審判程序審理。
    理  由
一、訊據被告甲○○於本院審理時對其於上揭時地連續施用第一
    級毒品海洛因之犯行，業已坦承不諱，又被告迭次經警詢問
    後所採集之尿液經送檢驗結果，均呈施用第一級毒品海洛因
    之陽性反應，有臺灣尖端先進生技醫藥股份有限公司於94年
    2 月3 日、94年6 月17日、94年7 月25日、94年8 月12日、
    94年8 月26日、94年9 月16日出具之濫用藥物檢驗報告各一
    件、臺灣檢驗科技股份有限公司於94年5 月24日出具之濫用
    藥物尿液檢驗報告一件附卷可稽，而先後扣案之白粉，經送
    法務部調查局鑑驗結果，確均含第一級毒品海洛因成分，分
    別淨重0.05公克、0.18公克、0.22公克、0.01（合計淨重0.
    46公克），有該局94年10月14日調科壹字第320003076 號、
    94年10月18日調科壹字第320003124 號、94年10月18日調科
    壹字第320003156 號、未載日期之調科壹字第320003206 號
    鑑定通知書各一件在卷足佐。此外，復有內有無法析離之微
    量第一級毒品海洛因殘渣之塑膠袋一個、注射針筒十九支、
    橡皮管一條、眼鏡盒一個扣案可證。再者，被告前於87、88
    年間因施用毒品案件，經臺灣基隆地方法院先後二次裁定送
    勒戒處所觀察、勒戒後，均認無繼續施用毒品之傾向，經臺
    灣基隆地方法院檢察署檢察官於87年10月6 日以87年度偵字
    第4292 號 、88年10月13日以88年度毒偵字第573 號為不起
    訴處分確定；又於88年間再因違反毒品危害防制條例案件，
    經臺灣基隆地方法院裁定令入戒治處所施以強制戒治，於89
    年6 月1日 停止戒治付保護管束，詎又於89年間即再犯施用
    毒品罪，經撤銷上述停止戒治，再令入戒治處所施以強制戒
    治，迄至90年4 月22日強制戒治執行完畢，此有臺灣高等法
    院被告前案紀錄表附卷可參，是被告乃經觀察、勒戒及強制
    戒治執行完畢釋放後，五年內再犯施用毒品之犯行，至為灼
    然。綜上，足認被告自白與事實相符，罪證明確，犯行洵堪
    認定。
二、查海洛因係毒品危害防制條例第2 條第2 項第1 款所列之第
    一級毒品。核被告所為，係犯毒品危害防制條例第10條第1
    項之施用第一級毒品罪。被告於施用毒品海洛因而持有該毒
    品之低度行為，應為施用之高度行為所吸收，不另論罪。又
    公訴人起訴之犯罪事實雖未敘及被告自94年5 月8 日經檢察
    官諭知限制住居而釋放後至94年9 月6 日下午3 時許止施用
    第一級毒品海洛因之犯行，然該等部分事實與公訴人起訴之
    犯罪事實既具連續犯裁判上一罪關係，應為起訴效力所及，
    又臺灣板橋地方法院檢察署94年度核退偵字第701 號移送併
    案審理部分核與本件公訴人起訴之犯罪事實同一，本院自均
    得一併予以審究。被告先後多次施用第一級毒品之犯行，時
    間緊密，犯罪構成要件相同，顯係基於概括犯意為之，為連
    續犯，依刑法第56條規定，以一罪論，並加重其刑。查被告
    前於88年間因違反毒品危害防制條例案件，經臺灣基隆地方
    法院以88年度易字第670 號就施用第二級毒品部分判處有期
    徒刑四月，就持有第一級毒品部分判處有期徒刑三月，應執
    行有期徒刑六月，又於89年間再犯施用毒品罪，經臺灣基隆
    地方法院以89年度訴字第816 號分別就施用第一級毒品、施
    用第二級毒品部分各判處有期徒刑七月、五月，應執行有期
    徒刑十月確定，前開兩案經合併執行，於91年8 月11日因縮
    短刑期執行完畢出監，有臺灣高等法院被告前案紀錄表在卷
    可按，其於有期徒刑執行完畢後五年之內，再犯本案之罪，
    係屬累犯，應依刑法第47條之規定加重其刑，併依法遞加重
    之。爰審酌被告年值青壯，不思尋求正當之身心發展，前曾
    有毒品前科，仍未戒絕，竟又施用足以導致精神障礙、性格
    異常，甚至造成生命危險之毒品，戕害一己之身心健康，對
    社會治安可能之危害程度非微，多次為警查獲猶不知警惕收
    斂，惟其於犯罪後尚能坦承犯行等一切情狀，量處如主文所
    示之刑，以示懲儆。
三、扣案之第一級毒品海洛因共淨重0.46公克，係查獲之毒品，
    扣案之內有無法析離之微量第一級毒品海洛因殘渣之塑膠袋
    一個，應概認屬查獲之毒品，不問屬於犯人與否，爰依毒品
    危害防制條例第18條第1 項前段規定，均併予宣告沒收銷燬
    。又扣案之注射針筒十九支、橡皮管一條、眼鏡盒一個，均
    係被告所有供己施用毒品海洛因所用之物，爰依刑法第38條
    第1 項第2 款規定，併予宣告沒收。至於另扣案之第二級毒
    品潘他唑新一包（淨重0.7 公克）、量微無法秤重之第二級
    毒品安非他命一包、吸食器二組等物，因與本件犯罪無涉，
    爰不併予宣告沒收，附此敘明。
據上論斷，應依刑事訴訟法第273 條之1 第1 項、第299 條第1
項前段，毒品危害防制條例第10條第1 項、第18條第1 項前段，
刑法第11條前段、第56條、第47條、第38條第1 項第2 款，判決
如主文。
本案經檢察官朱立豪到庭執行職務
中　　華　　民　　國　　94　　年　　12　　月　　16　　日
                  刑事第十七庭  法  官  張江澤
以上正本證明與原本無異。
如不服本判決，應於判決送達後10日內，向本院提出上訴狀。
                                書記官  林怡秀
中　　華　　民　　國　　94　　年　　12　　月　　16　　日
附錄本案論罪科刑法條全文：
毒品危害防制條例第10條
施用第一級毒品者，處六月以上五年以下有期徒刑。
施用第二級毒品者，處三年以下有期徒刑。
